【裁判字號】    99,訴,1593
【裁判日期】    991230
【裁判案由】    搶奪等
【裁判全文】
臺灣臺南地方法院刑事判決              99年度訴字第1593號
公  訴  人  臺灣臺南地方法院檢察署檢察官
被      告  林世昌
上列被告因搶奪等案件，經檢察官提起公訴（九十九年度偵字第
一五０一七號、第一六一０七號），被告於本院行準備程序時，
為有罪之陳述，經本院裁定由受命法官獨任以簡式審判程序審理
，並判決如下：
    主  文
林世昌犯如附表所示之罪，均累犯，各處如附表所示之刑，應執
行有期徒刑參年貳月。
    事  實
一、林世昌前因詐欺、搶奪案件，經本院以九十四年度易字第九
    六五號、九十三年度訴字第一一三號分別判有期徒刑六月、
    四年確定，並經本院以九十六年度聲減字第四四三０號刑事
    裁定定應執行有期徒刑四年二月確定。嗣於民國九十九年二
    月十一日假釋出獄，並於同年七月二十日假釋期滿未經撤銷
    視為執行完畢。詎林世昌仍不知悔改，而基於為自己不法所
    有意圖之搶奪及竊盜犯意，於附表所示時地，徒手搶奪、竊
    盜如附表所示被害人之財物，得手後均據為己有並花用殆盡
    （犯罪時地、手段、被害人暨損失財物均詳如附表）。嗣經
    警循線查獲。
二、案經臺南市警察局第一分局報告臺灣臺南地方法院檢察署檢
    察官偵查起訴。
    理  由
一、本件被告林世昌所犯為死刑、無期徒刑、最輕本刑為三年以
    上有期徒刑以外之罪，亦非屬高等法院管轄之第一審案件，
    其於準備程序進行中，先就被訴事實為有罪之陳述，經法官
    告知簡式審判程序之旨，並聽取公訴檢察官之意見後，依刑
    事訴訟法第二百七十三條之一第一項、第二百七十三條之二
    等規定，裁定進行簡式審判程序，且不受同法第一百五十九
    條第一項、第一百六十一條之二、第一百六十一條之三、第
    一百六十三條之一及第一百六十四條至第一百七十條所規定
    證據能力認定及調查方式之限制，合先敘明。
二、上揭犯罪事實業據被告林世昌於本院審理時供承不諱，核與
    被害人張藝齡、黃曉芳、劉華蘭、連雅玲等人於警訊中所述
    失竊及遭搶奪情節相符，並有扣押書、被害人簽立之贓物認
    領保管單、現場照片各件在卷可稽，被告於本院審理中之自
    白與事實相符，應堪採信。被告竊盜、搶奪等犯行皆已明確
    ，均堪認定，應依法論科。
三、核被告所為係犯刑法第三百二十條第一項竊盜罪（附表編號
    四）、第三百二十五條第一項之搶奪罪（附表編號一至三）
    。被告所犯前開四罪間，犯意各別、行為互異，應予分論併
    罰。被告前有如事實欄所載之前科紀錄等情，有台灣高等法
    院被告前案紀錄表一份在卷可稽。查被告於有期徒刑執行完
    畢後，五年內故意再犯本件法定刑有期徒刑以上之罪，依刑
    法第四十七條第一項之規定，構成累犯，並加重其刑。爰審
    酌被告犯罪動機、手段、所得財物價值、其多次搶奪行為，
    對社會治安影響之程度、前已曾有搶奪前科紀錄，本次猶然
    再犯，足見惡性非輕、犯罪後於警訊及偵審中始終坦承犯行
    之態度等一切情狀，量處如附表所示之刑，並定應執行刑如
    主文所示，以資懲儆。另公訴意旨雖認被告所為惡性非輕，
    而聲請本院就被告所為犯行，除科處刑責外，另宣告保安處
    分云云。惟本院審酌前述情節，認量處如主文所示之刑，並
    定應執行刑，應可達警惕被告，促其不致再犯之效，無庸再
    行宣告保安處分，附此敘明。
據上論斷，應依刑事訴訟法第二百七十三條之一第一項、第二百
九十九條第一項前段，刑法第三百二十條第一項、第三百二十五
條第一項、第四十七條第一項、第五十一條第一項第五款，刑法
施行法第一條之一，判決如主文。
本案經檢察官許華偉到庭執行職務
中    華    民    國    99    年    12    月    30    日
                                  刑事第四庭
                                      法  官  卓穎毓
附表
┌──┬──────┬──────┬────┬───────┬─────┐
│編號│行為時地    │犯罪手段    │被害人  │犯罪所得      │所犯罪名及│
│    │            │            │        │              │宣告刑    │
├──┼──────┼──────┼────┼───────┼─────┤
│一  │九十九年十月│騎乘機車自後│張藝齡  │手提包一個（內│林世昌意圖│
│    │一日十五時六│徒手搶奪被害│        │有身分證、全民│為自己不法│
│    │分在臺南市民│人所持手提包│        │健保卡、駕駛執│之所有，而│
│    │族路圓環。  │。          │        │照各一張、中國│搶奪他人之│
│    │            │            │        │信託銀行信用卡│動產，累犯│
│    │            │            │        │二張、皮夾一個│，處有期徒│
│    │            │            │        │內有台新銀行信│刑壹年。  │
│    │            │            │        │用卡、花旗銀行│          │
│    │            │            │        │信用卡各一張、│          │
│    │            │            │        │台灣銀行存摺二│          │
│    │            │            │        │本、提款卡一張│          │
│    │            │            │        │、中國信託銀行│          │
│    │            │            │        │存摺二本、提款│          │
│    │            │            │        │卡二張、現金新│          │
│    │            │            │        │台幣三千元）  │          │
│    │            │            │        │              │          │
├──┼──────┼──────┼────┼───────┼─────┤
│二  │九十九年十月│騎乘機車自後│連雅玲  │手提包一個（內│林世昌意圖│
│    │四日下午七時│徒手搶奪被害│        │有身分證、駕駛│為自己不法│
│    │五十分在臺南│人所持手提包│        │執照、台新銀行│之所有，而│
│    │市○○路○段│。          │        │、中國信託銀行│搶奪他人之│
│    │九六號前    │            │        │、花旗銀行信用│動產，累犯│
│    │            │            │        │卡各一張、中華│，處有期徒│
│    │            │            │        │郵政、第一銀行│刑壹年。  │
│    │            │            │        │金融卡、自然人│          │
│    │            │            │        │憑證、台鐵月票│          │
│    │            │            │        │各一張、易利信│          │
│    │            │            │        │行動電話一支、│          │
│    │            │            │        │鑰匙一串、現金│          │
│    │            │            │        │新台幣三百元）│          │
│    │            │            │        │              │          │
├──┼──────┼──────┼────┼───────┼─────┤
│三  │九十九年十月│騎乘機車自後│黃曉芳  │手提包（內有零│林世昌意圖│
│    │八日上午九時│徒手搶奪被害│        │錢包，含新台幣│為自己不法│
│    │二十分在臺南│人所持手提包│        │五百元，身分證│之所有，而│
│    │市○○○路二│。          │        │、汽車駕駛執照│搶奪他人之│
│    │段二三七號。│            │        │、國泰世華銀行│動產，累犯│
│    │            │            │        │信用卡、中國信│，處有期徒│
│    │            │            │        │託銀行提款卡各│刑壹年。  │
│    │            │            │        │一張、NOKIA行 │          │
│    │            │            │        │動電話一支、中│          │
│    │            │            │        │國信託銀行識別│          │
│    │            │            │        │證、汽車鑰匙一│          │
│    │            │            │        │串）          │          │
├──┼──────┼──────┼────┼───────┼─────┤
│四  │九十九年十月│使用留存機車│劉華蘭  │車牌號碼：六五│林世昌竊盜│
│    │六日下午四時│上之鑰匙，竊│        │七－ＢＺＦ號重│，累犯，處│
│    │許，在臺南市│取被害人機車│        │型機車。      │有期徒刑肆│
│    │文賢路與武聖│。          │        │              │月。      │
│    │路口。      │            │        │              │          │
└──┴──────┴──────┴────┴───────┴─────┘
以上正本證明與原本無異。
如不服本判決應於收受本判決後10日內向本院提出上訴書狀，並
應敘述具體理由。其未敘述上訴理由者，應於上訴期間屆滿後20
日內向本院補提理由書狀（均須按他造當事人之人數附繕本）「
切勿逕送上級法院」。
                                      書記官  林書婷
中    華    民    國    99    年    12    月    30    日
附錄法條：
中華民國刑法第320條
意圖為自己或第三人不法之所有，而竊取他人之動產者，為竊盜
罪，處5年以下有期徒刑、拘役或500元以下罰金。
意圖為自己或第三人不法之利益，而竊佔他人之不動產者，依前
項之規定處斷。
前二項之未遂犯罰之。
中華民國刑法第325條
意圖為自己或第三人不法之所有，而搶奪他人之動產者，處6月
以上5年以下有期徒刑。
因而致人於死者，處無期徒刑或7年以上有期徒刑，致重傷者，
處3年以上10年以下有期徒刑。
第 1 項之未遂犯罰之。

司法院資訊處製作；財團法人民間司法改革基金會備份。
